臺灣臺北地方法院交通事件裁定　　　　　　　　　九十一年度交聲字第一三八一號
　　異議人即　甲○○
　　受處分人
右列受處分人因違反道路交通管理處罰條例案件，對於臺北市交通事件裁所九十一年
八月十九日所為之處分（原處分：北市裁三字第二二－ＡＸＸ００六九八六號），聲
明異議，本院裁定如左：
        主  文
異議駁回。
        理  由
一、按汽車行駛至交岔路口，其行進、轉彎，應依左列規定：... 二、車輛行至無號
    誌或號誌故障而無交通警察指揮之交岔路口，支線道車應暫停讓幹線道車先行。
    未劃分幹、支線或同為幹線道或支線道者，轉彎車應暫停讓直行車先行；如同為
    直行車或轉彎車者，左方車應暫停讓右方車先行，道路交通安全規則第一百零二
    條第一項第二款定有明文；又汽車駕駛人，爭道行駛有支線道車不讓幹線道車先
    行，或兩線均為幹線道或支線道時，左方車不讓右方車先行者，處新臺幣（下同
    ）六百元以上一千八百元以下罰鍰、汽車駕駛人駕駛汽車違反道路交通安全規則
    ，因而肇事致人受傷，吊扣其駕駛執照三個月至六個月，道路交通管理處罰條例
    第四十五條第九款、第六十一條第三項亦有明文規定。另汽車駕駛人違反同條例
    第四十五條者，應予記違規點數一點，同條例第六十三條第一項第一款亦有規定
    。
二、本件受處分人即異議人甲○○於九十年八月四日十二時許，駕駛車號ＥＲ－六二
    八號營業用小客車，沿臺北市○○路○段六十巷十二弄南向北行駛，至與同路段
    六十巷八弄無號誌、標誌、無劃分幹支道之交岔路口時，受處分人本應注意左方
    車應讓右方車先行，而依當時情形又非不能注意，竟疏未注意，適有許媓燕騎乘
    ＤＣＢ－一三八號輕型機車沿同上路段六十巷八弄東往西方向行駛至該處交岔路
    口，因受處分人未讓先行，致其駕駛之前開汽車右前車頭撞及許媓燕騎乘之機車
    車頭而肇事，並因而致許媓燕受傷，經臺北市政府警察局交通大隊（以下稱臺北
    市交大）員警到場處理並繪製現場圖，嗣由臺北市交大以受處分人有違反前揭道
    路交通安全規則第一百零二條第一項第二款及道路交通管理處罰條例第四十五條
    第九款、第六十一條第三項規定之行為掣單舉發，原處分機關並於九十一年八月
    十九日依上開規定及同條例第六十三條第一項第一款從輕裁處受處分人六百元，
    並吊扣受處分人駕駛執照三個月及記違規點數一點。
三、訊據受處分人固不否認有於前述時、地駕駛前揭車號汽車，因左方車未讓右方車
    先行之過失，致撞及許媓燕等事實（本院九十一年十月二十二日訊問筆錄參照）
    ，並有記載本件道路交通事故發生情形之道路交通事故調查報告表一份在卷可稽
    ，惟矢口否認有任何違反道路交通管理處罰條例第六十一條第三項規定，辯稱：
    許媓燕並未受傷云云，惟查，本件許媓燕確因受處分人左方車未讓右方車先行，
    ，致遭撞擊，並因而受有下背痛及挫傷淤血約５Ｘ５公分、右小腿挫傷淤血約３
    Ｘ３公分等傷害，且所受傷害與受處分人之過失行為間有相當因果關係乙節，業
    經本院函詢國泰綜合醫院內湖分院無訛，有該院九十一年十一月十一日（９１）
    湖行字第四六二號函暨其檢送病歷資料在卷可稽，病歷記載到院時間為九十年八
    月四日十二時四十五分許，即本件事故甫發生之時，故由病歷之記載，於本件訴
    訟上已可得證明許媓燕確因受處分人左方車未讓右方車先行致遭撞及而受有上開
    傷害，是受處分人前開所辯，尚難認為可採，本件事證明確，受處分人之違規行
    為堪以認定。
四、綜上所述，受處分人駕駛汽車確實有違反道路交通安全規則第一百零二條第一項
    第二款之規定，並因而肇事使許媓燕受傷之違規行為，及違反道路交通管理處罰
    條例第四十五條第九款之違規行為，從而原處分機關依道路交通管理處罰條例第
    四十五條第九款、第六十一條第三項、第六十三條第一項第一款規定，從輕裁處
    受處分人罰鍰六百元，及吊扣駕駛執照三個月，並記違規點數一點，核無違誤，
    本件受處分人之異議為無理由，自應將其異議駁回。
據上論斷，應依道路交通案件處理辦法第十九條，裁定如主文。
中      華      民      國    九十一    年     十一     月     十五     日
                                臺灣臺北地方法院交通法庭
                                      法  官  歐陽漢菁
右正本證明與原本無異。
如不服本裁定，應於送達後五日內，向本院提出抗告狀。
                                      書記官  沈 芳 君
中      華      民      國    九十一    年     十一     月   二十一     日
